臺灣臺南地方法院民事裁定               100年度抗字第96號
抗  告  人    江能液化煤氣行
兼法定代理人  高聰丁
相  對  人    匯豐汽車股份有限公司
法定代理人    嚴凱泰
上列當事人間本票裁定強制執行事件，抗告人對於民國100年10
月25日本院100年度票字第1761號民事裁定提起抗告，本院裁定
如下：
    主    文
抗告駁回。
抗告程序費用新臺幣壹仟元由抗告人負擔。
    理    由
一、按執票人向本票發票人行使追索權時，得聲請法院裁定後強
    制執行，票據法第123條定有明文。又本票執票人依上開規
    定聲請法院裁定准許對發票人強制執行，係屬非訟事件，此
    項聲請之裁定，僅依非訟事件程序，就本票形式上之要件是
    否具備，以審查強制執行許可與否，並無確定實體上法律關
    係存否之效力，如發票人就票據債務之存否有爭執時，應由
    發票人提起確認之訴，以資解決，此有最高法院56年臺抗字
    第714號及57年臺抗字第76號判例要旨可資參照。
二、抗告意旨略以：抗告人並未簽發如原裁定附表所示之本票（
    下稱系爭本票）予相對人，系爭本票應是抗告人之員工王炎
    輝所偽造，其上之店章並非抗告人江能液化煤氣行之店章，
    本票應留有指印始能辨別是否為本人所簽立，爰提起抗告請
    求廢棄原裁定等語。
三、經查：本件相對人主張伊執有抗告人為共同發票人之系爭本
    票，並免除作成拒絕證書，詎屆期提示未獲付款，依票據法
    第123條聲請裁定許可強制執行等情，業據其提出系爭本票
    為證，而依系爭本票之記載形式上觀察，其已具備本票有效
    要件，抗告意旨雖稱系爭本票係遭他人偽造，惟縱抗告人所
    稱屬實，亦係屬實體上之爭執，如抗告人就票據債務之存否
    有所爭執，應由抗告人參照前開最高法院裁判所示，另行提
    起訴訟，以資解決，非本院於本件非訟程序中所得審究，是
    原審准予系爭本票強制執行之裁定，並無違誤，抗告人執前
    揭理由提起抗告，尚屬無據，應予駁回。
四、按非訟事件，依法應由關係人負擔費用者，法院裁定命關係
    人負擔時，應一併確定其數額；非訟事件程序費用之負擔，
    有相對人者，準用民事訴訟法有關訴訟費用之規定，非訟事
    件法第24條第1項及同法第21條第2項分別定有明文。本件抗
    告既經駁回，依上開規定，本院應予確定訴訟費用額。查抗
    告人提起本件抗告，除繳納抗告費新臺幣（下同）1,000元
    外，未有其餘程序費用之支出。是以，本件應由抗告人負擔
    之程序費用額確定為1,000元。
五、據上論結，本件抗告為無理由，依非訟事件法第46條、第21
    條第2項、第24條第1項，民事訴訟法第495條之1第1項、第
    449條第1項、第78條，裁定如主文。
中    華    民    國    100    年    11    月   29    日
                  民事第一庭   法  官  張玉萱
以上正本證明與原本無異。
本件除以適用法規顯有錯誤為理由外不得再抗告。
中    華    民    國   100    年    11    月    30    日
                               書記官  陳雅慧